臺灣高等法院臺中分院刑事判決　　　　　　　　民國九十一年度上訴字第六三四號
　　上　訴　人
　　即　被　告　丙○○
右上訴人因毒品危害防制條例案件，不服臺灣彰化地方法院中華民國九十一年三月五
日第一審判決（民國九十一年度訴字第一六六號，起訴案號：臺灣彰化地方法院檢察
署民國九十年度偵字第八○六五號），提起上訴，本院判決如左：
    主      文
上訴駁回。
　　事      實
一、丙○○明知海洛因係依法公告查禁之第一級毒品，不得轉讓，竟基於轉讓第一級
    毒品海洛因之概括犯意，自民國九十年十月初起，至同年月十六日止，在彰化縣
    田中鎮，連續三次每次轉讓第一級毒品海洛因一小包予其同居女友乙○○（因施
    用毒品，刻在台中監獄戒治中）。嗣於九十年十月十七日凌晨三時許，丙○○、
    乙○○、曾森煒、潘可欣（曾森煒、潘可欣由檢察官另行偵辦）共同搭乘由顏明
    郁所駕駛之車牌號碼九Ａ─五０四一號自用小客車，在彰化縣社頭鄉新厝村新興
    巷二十八之八號旁，因行跡可疑，經警上前盤查，當場在乙○○所穿之胸罩內查
    獲丙○○所有之第二級毒品安非他命四包（淨重九．一公克）、塑膠袋七十五個
    及乙○○所有之第一級毒品海洛因一包（淨重０．二七公克），而始查悉上情（
    丙○○施用第二級毒品部分，經原審於九十一年一月四日以九十年度易字第一八
    二八號判處有期徒刑五月確定）。
二、案經臺灣彰化地方法院檢察署檢察官偵查起訴。
　　理      由
一、訊據上訴人即被告丙○○雖否認有右揭轉讓一級毒品犯行，辯稱略以：未曾拿海
    洛因給乙○○吸食，安非他命則係乙○○自己拿去吸食等語。但查被告該項犯行
    ，除已虛其於警訊坦承：「．．．．另外我亦曾提供海洛因三次給乙○○吸食注
    射，最後一次是昨（十六）日上午九時左右施打注射海洛因．．．．」及檢察官
    偵查中再度供認曾轉讓海洛因給乙○○不諱外（見偵查卷八、五十頁），復經乙
    ○○於檢察官偵查證陳：丙○○自九十年十月初起提供海洛因給我，直到被查獲
    共提供我二、三次，是無償提供我吸食等語無訛。即被告上訴本院後，請求與乙
    ○○對質，經本院先隔離訊問證人乙○○時，乙○○亦再度陳稱丙○○確曾先後
    二、三次給她海洛因施用，地點均在田中鎮。嗣讓二人當對質訊問乙○○時，乙
    ○○在被告供稱衹曾拿第二級毒品安非他命給乙○○而否認有送海洛因之情形
    下，改稱祇有拿安非他命給她吸食，可見其係不願得罪被告所致，應以對質前之
    證述為真實可信。此外，乙○○於九十年十月十七日為警查獲所採尿液，亦呈嗎
    啡及甲基安非他命陽性反應，有彰化縣衛生局煙毒尿液檢驗成績書一紙在卷可稽
    ，則以其為被告之同居女友，於為警查獲時尚幫被告藏放毒品於其胸罩內等情以
    觀，其對質前所述，顯無故為誣陷可能，被告空言翻異其警訊及檢察官偵查之自
    由，洵無可取，犯行足堪認定。
二、核被告所為，係犯毒品危害防制條例第八條第一項之轉讓第一級毒品罪。其持有
    第一級毒品海洛因之低度行為，為其轉讓之高度行為所吸收，不另論罪。其先後
    多次轉讓第一級毒品海洛因之犯行，時間緊接，犯意概括，犯罪構成要件復相同
    ，為連續犯，應論以一罪，並依法加重其刑。原審判決認被告罪證明確，適用毒
    品危害防制條例第八條第一項、刑法第十一條前段、第五十六條，審酌被告犯罪
    動機、方法、手段、情節及所生危害，犯後態度等一切情狀，科處有期徒刑一年
    四月，認事用法以及量刑，核無違誤或欠當，被告上訴意旨，仍執陳詞，否認犯
    罪，洵無可取，上訴非有理由，應予駁回。
三、據上論斷，應依刑事訴訟法第三百六十八條，判決如主文。
本案經檢察官甲○○到庭執行職務。
中      華      民      國　    九十一     年     六      月     四 　　日
                                臺灣高等法院臺中分院刑事第二庭
                                      審判長法  官　羅　禮　政
                                      　　　法  官　陳　欣　安
                                      　　　法  官  蔡　聰　明
右正本證明與原本無異。
如不服本判決應於收受送達後十日內向本院提出上訴書狀，其未敘述上訴之理由者並
得於提起上訴後十日內向本院補提理由書（均須按他造當事人之人數附繕本）。
　　　　　　　　　　　　　　　　　　　　　　書記官    錫  彬
中      華      民      國　    九十一     年     六      月     五 　　日
                                                                        Ｒ
